臺灣臺南地方法院刑事判決
111年度交易字第614號
聲  請  人  臺灣臺南地方檢察署檢察官
被      告  尤韋傑


上列被告因過失傷害案件，經檢察官聲請以簡易判決處刑（111
年度調偵字第666號），本院認不宜以簡易判決處刑，改以通常
程序審理，並判決如下：
    主  文
本件公訴不受理。
    理  由
一、聲請簡易判決處刑意旨詳如附件所載。
二、按告訴乃論之罪，告訴人於第一審辯論終結前得撤回其告訴
    ，又告訴經撤回者，應諭知不受理之判決，並得不經言詞辯
    論為之，刑事訴訟法第238條第1項、第303條第3款、第307
    條，分別定有明文。
三、經查，告訴人對被告提起告訴，檢察官認被告涉犯刑法第28
    4條前段之過失傷害罪嫌，依同法第287條前段規定，須告訴
    乃論。茲告訴人具狀撤回本案告訴，有請求撤回告訴狀1紙
    在卷可稽，揆諸前開規定，自應諭知不受理之判決，並不經
    言詞辯論為之。
據上論斷，應依刑事訴訟法第452條、第303條第3款、第307條，
判決如主文。

中　　華　　民　　國　　111 　年　　5 　　月　　27　　日
　　　　　　　　　刑事第十五庭  法　官　陳貽明
以上正本證明與原本無異。
如不服本判決應於收受本判決後20日內向本院提出上訴書狀，並
應敘述具體理由。其未敘述上訴理由者，應於上訴期間屆滿後20
日內向本院補提理由書狀（均須按他造當事人之人數附繕本）「
切勿逕送上級法院」。 
 　　　　　　　　　　　　　　　 書記官  洪翊學
中　　華　　民　　國　　111 　年　　5 　　月　　27　　日

（附件）
臺灣臺南地方檢察署檢察官聲請簡易判決處刑書　
                                    111年度調偵字第666號
　　被　　　告　尤韋傑　男　20歲（民國00年0月0日生）
　　　　　　　　　　　　住臺南市○○區○○里○○00號之00
　　　　　　　　　　　　國民身分證統一編號：Z000000000號
上列被告因過失傷害案件，業經偵查終結，認為宜以簡易判決處
刑，茲將犯罪事實及證據並所犯法條分敘如下：
　　　　犯罪事實
一、尤韋傑於民國110年1月13日18時45分許，騎乘車牌號碼000-
    0000號普通重型機車，沿臺南市新市區中山路由南往北方向
    行駛，行經該路與新港社大道之交岔路口時，原應注意行駛
    至交岔路口，其行進應遵守燈光號誌之指示，而依當時天候
    晴、夜間有照明、路面乾燥、無缺陷、無障礙物、視距良好
    之情狀，客觀上並無不能注意之情形，竟疏於注意及此，貿
    然闖越紅燈通過路口，適李彥毅騎乘車牌號碼000-0000號普
    通重型機車，自該路口（即中山路501號前）之機車待轉區
    由東往西方向綠燈起步，雙方因而發生碰撞，致李彥毅受有
    右側近端脛骨骨裂、右側下背挫傷、左側手掌挫傷併小姆指
    骨裂等傷害。
二、案經李彥毅訴由臺南市政府警察局善化分局報告偵辦。
　　　　證據並所犯法條
一、訊據被告尤韋傑固供認有於上揭時、地，與告訴人李彥毅發
    生交通事故之事實，惟矢口否認有何過失傷害犯行，辯稱：
    當時我是黃燈通過路口，對方應該要等我過了之後才可以過
    ，我並無闖紅燈云云。經查，上揭犯罪事實，業據告訴人李
    彥毅於警詢時及偵查中指訴、證人朱美惠於警詢時證述綦詳
    ，復有道路交通事故現場圖、道路交通事故調查報告表（一
    ）（二）、奇美醫療財團法人奇美醫院診斷證明書、現場暨
    車損照片、行車紀錄器錄影光碟暨畫面擷取等在卷可稽。次
    查，依路人所提供之行車紀錄器錄影畫面所示，被告行向之
    燈號於錄影畫面顯示時間（下同）18：44：42由黃燈轉換為
    紅燈，於18：44：46被告騎車進入交岔路口，而告訴人係於
    18：44：46起駛，並於18：44：47雙方發生碰撞，此有行車
    紀錄器錄影光碟暨畫面擷取等在卷可稽，足認被告係未遵守
    號誌指示，違規闖越紅燈進入交岔路口而肇事。按「汽車行
    駛至交岔路口，其行進、轉彎，應遵守燈光號誌或交通指揮
    人員之指揮，遇有交通指揮人員指揮與燈光號誌並用時，以
    交通指揮人員之指揮為準。」，道路交通安全規則第102條
    第1項第1款定有明文，被告騎車自應注意遵守上揭規定，且
    依當時情形又無不能注意之情事，被告竟疏於注意及此，致
    與告訴人騎乘之機車發生碰撞，造成告訴人受有前揭傷害，
    被告顯有過失，且本件交通事故，經送臺南市車輛行車事故
    鑑定覆議委員會鑑定結果，亦同此意見，此有臺南市政府11
    1年1月27日府交智安字第1110178404號函在卷可參。再告訴
    人確因本件車禍而受傷，則被告之過失行為與告訴人之傷害
    結果間，自具有相當因果關係。本件事證明確，被告犯嫌堪
    予認定。
二、核被告所為，係犯刑法第284條前段之過失傷害罪嫌。
三、依刑事訴訟法第451條第1項聲請逕以簡易判決處刑。
　　此　致
臺灣臺南地方法院
中　　華　　民　　國　 111　　年　　3 　　月　　23　　日
　　　　　　　　　　　　　　　檢察官  蘇榮照
本件證明與原本無異
中　　華　　民　　國　 111　　年　　3 　　月　　30　　日
                              書記官  鍾明智

所犯法條：中華民國刑法第284條
因過失傷害人者，處 1 年以下有期徒刑、拘役或 10 萬元以下
罰金；致重傷者，處 3 年以下有期徒刑、拘役或 30 萬元以下
罰金。

附記事項：本件係依刑事訴訟法簡易程序辦理，法院簡易庭得不
傳喚被告、輔佐人、告訴人、告發人等出庭即以簡易判決處刑；
被告、被害人、告訴人等對告訴乃論案件如已達成民事和解而要
撤回告訴或對非告訴乃論案件認有受傳喚到庭陳述意見之必要時
，請即另以書狀向簡易法庭陳述或請求傳訊。